【裁判字號】    96,易,1384
【裁判日期】    970121
【裁判案由】    竊盜
【裁判全文】
臺灣桃園地方法院刑事判決              96年度易字第1384號
公  訴  人  臺灣桃園地方法院檢察署檢察官
被      告  未○○
            申○○
            丁○○
            壬○○
            酉○○
                    （現於臺灣臺北戒治所戒治中）
上列被告因竊盜案件，經檢察官提起公訴（96年度偵字第24377
號、24821 號、26699 號、27068 號），及移送併案審理（96年
度偵字第30220號），本院判決如下：
    主  文
未○○所犯如附表編號一、二、三、四、五、六、七、八、九、
十、十三所示之犯罪，皆累犯，各處如附表所示之刑，扣案如附
表編號一、二所示之物品均沒收。應執行有期徒刑伍年伍月，扣
案如附表編號一、二所示之物品均沒收。
申○○所犯如附表編號一、二、三、四、五、六、七、八、九、
十、十一、十二、十三、十五所示之犯罪，皆累犯，各處如附表
所示之刑，扣案如附表編號一、二所示之物品均沒收。應執行有
期徒刑柒年貳月，扣案如附表編號一、二所示之物品均沒收。
丁○○所犯如附表編號一、二、三、六、七、八、九、十、十二
、十三、十五所示之犯罪，皆累犯，各處如附表所示之刑，扣案
如附表編號一、二所示之物品均沒收。應執行有期徒刑伍年伍月
，扣案如附表編號一、二所示之物品均沒收。
壬○○所犯如附表編號二、三、四、六、七、八、九、十、十二
、十三、十四、十五所示之犯罪，皆累犯，各處如附表所示之刑
，扣案如附表編號一、二所示之物品均沒收。應執行有期徒刑陸
年，扣案如附表編號一、二所示之物品均沒收。
酉○○所犯如附表編號十一、十二、十六、十七所示之犯罪，皆
累犯，各處如附表所示之刑，扣案如附表編號一、十六所示之物
品均沒收。應執行有期徒刑貳年，扣案如附表編號一、十六所示
之物品均沒收。
    事  實
一、未○○前因違反毒品危害防制條例案件，經本院九十四年度
    桃簡字第一三八六號刑事簡易判決判處有期徒刑五月確定，
    於民國九十四年十一月一日入監執行，迄九十五年三月三十
    一日期滿執行完畢（構成累犯）。申○○前因竊盜案件，經
    本院九十五年度易字第二六三號刑事判決判處有期徒刑六月
    確定，於九十五年七月二十七日入監執行，迄同年九月二十
    日期滿執行完畢（羈押折抵一百十一日，構成累犯）。丁○○前因竊盜等案件，經本院九十四年度易字第六三○號刑事
    判決判處應執行有期徒刑一年二月確定，於九十五年二月二
    十一日入監執行，至九十六年一月十八日假釋出監，迄九十
    六年三月二十七日縮刑假釋期滿，假釋未經撤銷，所餘刑期
    以已執行論而執行完畢（構成累犯）。壬○○前因違反毒品
    危害防制條例案件，經本院九十四年度簡上字第二八八號刑
    事判決判處有期徒刑六月確定，於九十五年八月十四日易科
    罰金執行完畢（構成累犯）。酉○○前有毒品、贓物、偽造
    文書等前案紀錄，復因贓物案件，經本院九十二年度壢簡字
    第一三一八號刑事簡易判決判處有期徒刑五月確定，於九十
    三年七月十六日入監執行，迄同年十二月十五日期滿執行完
    畢（構成累犯）。
二、詎其等均不知悔改，復分別意圖為自己不法之所有，並基於
    竊盜之犯意，或單獨或共同（結夥三人以上）於附表所示之
    時地，以附表所示之作案方式，竊得如附表所示之物，嗣分
    別為警循線查獲，並扣得未○○、申○○、丁○○、壬○○
    、酉○○等人所有，供如附表所示竊盜犯罪所用之如附表所
    示之扣案物品。
三、案經桃園縣政府警察局中壢分局報請臺灣桃園地方法院檢察
    署檢察官偵查起訴及移送併案審理。
    理  由
一、本案被告未○○、申○○、丁○○、壬○○、酉○○所犯刑
    法第三百二十一條之加重竊盜罪，係刑事訴訟法第三百七十
    六條第二款之案件，依刑事訴訟法第二百八十四條之一之規
    定，本院無庸行合議審判，先予敘明。
二、按被告以外之人於審判外之言詞或書面陳述，除法律有規定
    者外，不得作為證據，刑事訴訟法第一百五十九條第一項固
    定有明文。惟被告以外之人於審判外之陳述，雖不符同法第
    一百五十九條之一至之四之規定，而經當事人於審判程序同
    意作為證據，法院審酌該言詞陳述或書面陳述作成時之情況
    ，認為適當者，亦得為證據。又當事人、代理人或辯護人於
    法院調查證據時，知有第一百五十九條第一項不得為證據之
    情形，而未於言詞辯論終結前聲明異議者，視為有前項之同
    意，此亦據同法第一百五十九條之五規定甚明。查本件證人
    寅○○（龍岡國小總務主任）、辰○○（中壢國小事務組長
    ）、己○○（獅子座大樓管理員）、巳○○（永豐大樓管理
    委員會主任委員）、甲○○（南勢國小總務主任）、癸○○
    （大崙國中事務組長）、丑○○（新街國小教師）、庚○○
    （負責東興國中之保全公司人員）、乙○○（富台國小教師
    ）、午○○（豪門新景社區住戶）、辛○○（貴族大樓之人
    員）、丙○○（六和高中董事會秘書）、卯○○、子○○（
    龍鳳京城社區總幹事）、戊○○（好芳鄰社區總幹事）於警
    詢時之陳述，均係被告以外之人在審判外之陳述而屬傳聞證
    據，且不符刑事訴訟法第一百五十九條之三之規定，惟檢察
    官及被告等人就上開審判外之陳述，迄於本院言詞辯論終結
    前均未聲明異議，而本院審酌上開證人於警詢時之陳述，核
    無違法取證之瑕疵，認為以之作為證據為適當，依上開規定
    ，自得採為證據。
三、上揭犯罪事實，業據被告未○○、申○○、丁○○、壬○○
    、酉○○於本院審理時坦承不諱，經核與證人寅○○（龍岡
    國小總務主任）、辰○○（中壢國小事務組長）、己○○（
    獅子座大樓管理員）、巳○○（永豐大樓管理委員會主任委
    員）、甲○○（南勢國小總務主任）、癸○○（大崙國中事
    務組長）、丑○○（新街國小教師）、庚○○（負責東興國
    中之保全公司人員）、乙○○（富台國小教師）、午○○（
    豪門新景社區住戶）、辛○○（貴族大樓之人員）、丙○○
    （六和高中董事會秘書）、卯○○、子○○（龍鳳京城社區
    總幹事）、戊○○（好芳鄰社區總幹事）等人於警詢時證述
    之情節相符，且有桃園縣政府警察局中壢分局搜索、扣押筆
    錄、扣押物品目錄表、現場照片、刑案現場照片、現場錄影
    翻拍照片、扣押物品清單等件附卷可憑，並有扣案如附表編
    號一、二、十六所示之物品可資佐證，足認被告未○○、申
    ○○、丁○○、壬○○、酉○○前開自白與事實相符，堪以
    採信。本件事證明確，應予論罪科刑。
四、論罪科刑部分：
（一）按所謂兇器，其種類並無限制，凡客觀上足以對人之生命
      、身體、安全構成威脅，具有危險性之兇器均屬之，且祇
      須行竊時攜帶此種具有危險性之兇器為已足，並不以攜帶
      之初有行兇之意圖為必要，最高法院七十九年度台上字第
      五二五三號判例意旨參照。查被告未○○、申○○、丁○○、壬○○、酉○○於附表所示之竊盜犯行，行為時所攜
      帶之電纜剪、剪刀、美工刀、T 型起子、十字起子、六支
      裝起子一盒、電動起子、活動扳手、一字起子、鋰魚鉗、
      電線剪等物，均屬質地堅硬之金屬製品，客觀上足以危害
      他人生命、身體之安全，自屬兇器無疑。核被告未○○、
      申○○、丁○○、壬○○、酉○○所為，詳如附表所犯法
      條欄所示。查附表編號一、二、四、六、七、八、九、十
      、十三、十四所示之各次犯行，被告未○○、申○○、丁○○、壬○○等人，均係踰越各該高中、國中、國小之牆
      垣而入內竊取電纜線，業據上開被告於本院審理時供述在
      卷（見本院九十六年十二月二十四日審判筆錄），檢察官
      起訴意旨漏未敘及於此，爰予更正。又附表編號二、四、
      十三所示之犯行，附表編號二、四、十三所示之行為人，
      皆已將所竊得之物置於其等之實力支配之下，嗣因觸動警
      鈴或發生電線短路等因素，始將竊得之物棄於現場而逃逸
      ，亦經被告未○○、申○○、丁○○、壬○○於本院審理
      時供明屬實（見本院同上審判筆錄），故附表編號二、四
      、十三所示之各次犯行，仍應論以既遂，公訴意旨認上開
      犯行係屬未遂，尚有誤會。此外，被告酉○○所為如附表
      編號十七所示之犯行，乃係基於單一竊盜犯意下接續於九
      十六年十月二十九日及同年月三十一日所為之接續行為，
      業據被告酉○○供明在卷（見本院卷一一九頁），並經證
      人即好芳鄰社區總幹事戊○○於警詢時證述詳實（見偵字
      第二七○六八號卷第二三、二四頁），故公訴意旨認係兩
      次竊盜犯行，容有誤會，均附此敘明。
（二）查附表編號一、二、三、四、五、六、七、八、九、十、
      十一、十二、十三、十五所示之行為人間，就各該次竊盜
      犯行間，具有犯意聯絡及行為分擔，應各論以共同正犯。
      被告五人所犯如附表所示之各罪，犯意各別，行為互殊，
      應分論併罰。被告未○○、申○○、丁○○、壬○○、酉
      ○○前有如事實欄一所載之犯罪科刑及執行完畢之紀錄，
      此有臺灣高等法院被告前案紀錄表在卷可按，其五人前受
      有期徒刑執行完畢，於五年內各再故意犯如附表所示之有
      期徒刑以上之罪，皆為累犯，均應依刑法第四十七條第一
      項之規定加重其刑。爰審酌被告五人之素行、所犯如附表
      所示竊盜案件之犯罪情節、所竊得之財物、被害人受損之
      程度，並兼衡被告五人犯後均坦承犯行之態度等一切情狀
      ，分別量處如主文所示之刑，並各定其應執行之刑，以資
      懲戒。末查被告未○○、申○○、丁○○、壬○○、酉○○五人各因經濟不景氣，找不到工作，或因工程款遭拖欠
      ，而家中均急需用錢，始起意行竊等情，業據被告五人供
      述在卷（見本院卷四四頁），尚難認被告五人有犯罪之習
      慣或因遊蕩或懶惰成習而犯罪之情形，自無依此宣告強制
      工作之餘地，併予敘明。
五、沒收部分：
    扣案如附表編號一所示之物品，係被告未○○、申○○、丁○○、壬○○所有，業據其四人供述在卷（見本院卷一一三
    頁）；另附表編號二（扣除如編號一所示之物品）所示之物
    品，則為被告壬○○所有（見本院卷第一一五頁）；如附表
    編號十六所示之扣案物品，係被告酉○○所有（見本院卷第
    一一四頁），且前開之扣案物，分係供附表所示之各該次竊
    盜犯罪所用之物，併依刑法第三十八條第一項第二款之規定
    宣告沒收。至附表編號一、二所示之扣案物品，於扣案時尚
    有扣得新臺幣一千一百元及機車鑰匙一支等物（見本院卷第
    一二七、九三頁之扣押物品清單），尚無證據足認與本案有
    何直接關連，爰不另為沒收之諭知。
六、併案部分（九十六年度偵字第三○二二○號），經查係本案
    部分之犯罪事實，併此敘明。
據上論斷，應依刑事訴訟法第二百八十四條之一、第二百九十九
條第一項前段，刑法第二十八條、第三百二十一條第一項第四款
、第三款、第二款、第四十七條第一項、第五十一條第五款、第
三十八條第一項第二款，判決如主文。
本案經檢察官林清安到庭執行職務。
中    華    民    國    97    年    1     月    21    日
                  刑事第八庭  法  官  吳為平
以上正本證明與原本無異。
如不服本判決，應於送達後10日內，向本院提出上訴狀。
                              書記官  江惠婷
中    華    民    國    97    年    1     月    23    日
附表：
┌─┬────┬─────────┬────┬───────┬──────────┬─────┐
│編│ 行為人 │行為時間、地點及行│被害人及│犯罪工具即扣案│      主    文      │ 所犯法條 │
│號│        │為態樣            │竊得財物│物品（沒收物）│                    │          │
├─┼────┼─────────┼────┼───────┼──────────┼─────┤
│一│未○○  │九十六年八月四日凌│竊取「龍│電纜剪三支    │未○○、申○○、林俊│刑法第三百│
│  │申○○  │晨二時許（起訴書誤│岡國小」│剪刀一支      │男結夥三人以上攜帶兇│二十一條第│
│  │丁○○  │載為四時三十分許）│所有之電│美工刀三支    │器踰越牆垣竊盜，皆累│一項第四款│
│  │        │，結夥三人以上，攜│纜一批，│T型起子一支   │犯，各處有期徒刑柒月│、第三款、│
│  │        │帶瓦斯噴燈一個及塑│得手後，│十字起子二支  │。扣案之電纜剪參支、│第二款。  │
│  │        │膠麻袋五十個及客觀│立即逃逸│六支裝起子一盒│剪刀壹支、美工刀參支│          │
│  │        │上足以對人之生命、│。      │電動起子一支  │、T 型起子壹支、十字│          │
│  │        │身體、安全構成威脅│        │瓦斯噴燈一個  │起子貳支、六支裝起子│          │
│  │        │，具有危險性之兇器│        │塑膠麻袋五十個│壹盒、電動起子壹支、│          │
│  │        │電纜剪三支、剪刀一│        │              │瓦斯噴燈壹個、塑膠麻│          │
│  │        │支、美工刀三支、T │        │              │袋伍拾個均沒收。    │          │
│  │        │型起子一支、十字起│        │              │                    │          │
│  │        │子二支、六支裝起子│        │              │                    │          │
│  │        │一盒、電動起子一支│        │              │                    │          │
│  │        │，前往桃園縣中壢市│        │              │                    │          │
│  │        │龍岡路二段二三二號│        │              │                    │          │
│  │        │「龍岡國小」，踰越│        │              │                    │          │
│  │        │牆垣進入該校行竊。│        │              │                    │          │
├─┼────┼─────────┼────┼───────┼──────────┼─────┤
│二│未○○  │九十六年八月十日凌│著手竊取│扣案物品除同上│未○○、申○○、林俊│刑法第三百│
│  │申○○  │晨二時五十分許，結│「中壢國│欄之物品外，另│男、壬○○結夥三人以│二十一條第│
│  │丁○○  │夥三人以上，攜帶瓦│小」所有│有：          │上攜帶兇器踰越牆垣竊│一項第四款│
│  │壬○○  │斯噴燈二個、手電筒│之電纜線│活動扳手二支  │盜，皆累犯，各處有期│、第三款、│
│  │        │一支及塑膠麻袋五十│八條，並│剪刀一支      │徒刑柒月。扣案之電纜│第二款。  │
│  │        │個及客觀上足以對人│已將前開│一字起子一支  │剪參支、活動扳手貳支│          │
│  │        │之生命、身體、安全│竊得之電│鋰魚鉗一支    │、剪刀貳支、美工刀參│          │
│  │        │構成威脅，具有危險│纜線置於│瓦斯噴燈一個  │支、T 型起子壹支、一│          │
│  │        │性之兇器電纜剪三支│其等實力│手電筒一支    │字起子壹支、十字起子│          │
│  │        │、活動扳手二支、剪│支配下後│              │貳支、六支裝起子壹盒│          │
│  │        │刀二支、美工刀三支│，因觸動│              │、電動起子壹支、鋰魚│          │
│  │        │、T 型起子一支、一│警鈴，而│              │鉗壹支、瓦斯噴燈貳個│          │
│  │        │字起子一支、十字起│將前開電│              │、手電筒壹支、塑膠麻│          │
│  │        │子二支、六支裝起子│纜線置於│              │袋伍拾個均沒收。    │          │
│  │        │一盒、電動起子一支│現場而逃│              │                    │          │
│  │        │、鋰魚鉗一支，前往│逸。    │              │                    │          │
│  │        │桃園縣中壢市○○路│        │              │                    │          │
│  │        │六二二號「中壢國小│        │              │                    │          │
│  │        │」，踰越牆垣進入該│        │              │                    │          │
│  │        │校行竊。          │        │              │                    │          │
├─┼────┼─────────┼────┼───────┼──────────┼─────┤
│三│未○○  │九十六年八月十二日│竊取該大│同上          │未○○、申○○、林俊│刑法第三百│
│  │申○○  │（起訴書誤載為十五│樓住戶共│              │男、壬○○結夥三人以│二十一條第│
│  │丁○○  │日）凌晨二時許，結│有之電纜│              │上攜帶兇器竊盜，皆累│一項第四款│
│  │壬○○  │夥三人以上，攜帶瓦│線十條，│              │犯，各處有期徒刑柒月│、第三款。│
│  │        │斯噴燈二個、手電筒│得手後，│              │。扣案之電纜剪參支、│          │
│  │        │一支及塑膠麻袋五十│立即逃逸│              │活動扳手貳支、剪刀貳│          │
│  │        │個及客觀上足以對人│。      │              │支、美工刀參支、T 型│          │
│  │        │之生命、身體、安全│        │              │起子壹支、一字起子壹│          │
│  │        │構成威脅，具有危險│        │              │支、十字起子貳支、六│          │
│  │        │性之兇器電纜剪三支│        │              │支裝起子壹盒、電動起│          │
│  │        │、活動扳手二支、剪│        │              │子壹支、鋰魚鉗壹支、│          │
│  │        │刀二支、美工刀三支│        │              │瓦斯噴燈貳個、手電筒│          │
│  │        │、T 型起子一支、一│        │              │壹支、塑膠麻袋伍拾個│          │
│  │        │字起子一支、十字起│        │              │均沒收。            │          │
│  │        │子二支、六支裝起子│        │              │                    │          │
│  │        │一盒、電動起子一支│        │              │                    │          │
│  │        │、鋰魚鉗一支，前往│        │              │                    │          │
│  │        │桃園縣中壢市○○路│        │              │                    │          │
│  │        │一三七號「獅子座大│        │              │                    │          │
│  │        │樓」，由大門進入該│        │              │                    │          │
│  │        │樓地下室行竊。    │        │              │                    │          │
├─┼────┼─────────┼────┼───────┼──────────┼─────┤
│四│未○○  │九十六年八月二十日│著手竊取│同編號一之扣案│未○○、申○○、許文│刑法第三百│
│  │申○○  │凌晨四時許，結夥三│「中壢國│物品。        │誌結夥三人以上攜帶兇│二十一條第│
│  │壬○○  │人以上，攜帶瓦斯噴│小」所有│              │器踰越牆垣竊盜，皆累│一項第四款│
│  │        │燈一個及塑膠麻袋五│之電纜線│              │犯，各處有期徒刑柒月│、第三款、│
│  │        │十個及客觀上足以對│四條，並│              │。扣案之電纜剪參支、│第二款。  │
│  │        │人之生命、身體、安│已將前開│              │剪刀壹支、美工刀參支│          │
│  │        │全構成威脅，具有危│竊得之電│              │、T 型起子壹支、十字│          │
│  │        │險性之兇器電纜剪三│纜線置於│              │起子貳支、六支裝起子│          │
│  │        │支、剪刀一支、美工│其等實力│              │壹盒、電動起子壹支、│          │
│  │        │刀三支、T 型起子一│支配下，│              │瓦斯噴燈壹個、塑膠麻│          │
│  │        │支、十字起子二支、│惟因電線│              │袋伍拾個均沒收。    │          │
│  │        │六支裝起子一盒、電│發生短路│              │                    │          │
│  │        │動起子一支，前往桃│將前開電│              │                    │          │
│  │        │園縣中壢市○○路六│纜線置於│              │                    │          │
│  │        │二二號「中壢國小」│現場而逃│              │                    │          │
│  │        │，踰越牆垣進入該校│逸。    │              │                    │          │
│  │        │行竊。            │        │              │                    │          │
├─┼────┼─────────┼────┼───────┼──────────┼─────┤
│五│未○○  │九十六年八月二十五│竊取該大│同編號一之扣案│未○○、申○○共同攜│刑法第三百│
│  │申○○  │日凌晨三時三十分時│樓住戶共│物品。        │帶兇器竊盜，皆累犯，│二十一條第│
│  │        │許，攜帶瓦斯噴燈一│有之電纜│              │各處有期徒刑柒月。扣│一項第三款│
│  │        │個及塑膠麻袋五十個│線一批，│              │案之電纜剪參支、剪刀│。        │
│  │        │及客觀上足以對人之│得手後，│              │壹支、美工刀參支、T │          │
│  │        │生命、身體、安全構│立即逃逸│              │型起子壹支、十字起子│          │
│  │        │成威脅，具有危險性│。      │              │貳支、六支裝起子壹盒│          │
│  │        │之兇器電纜剪三支、│        │              │、電動起子壹支、瓦斯│          │
│  │        │剪刀一支、美工刀三│        │              │噴燈壹個、塑膠麻袋伍│          │
│  │        │支、T 型起子一支、│        │              │拾個均沒收。        │          │
│  │        │十字起子二支、六支│        │              │                    │          │
│  │        │裝起子一盒、電動起│        │              │                    │          │
│  │        │子一支，前往桃園縣│        │              │                    │          │
│  │        │中壢市○○路六三號│        │              │                    │          │
│  │        │「永豐大樓」，，由│        │              │                    │          │
│  │        │大門進入地下室行竊│        │              │                    │          │
│  │        │。                │        │              │                    │          │
├─┼────┼─────────┼────┼───────┼──────────┼─────┤
│六│未○○  │九十六年八月三十日│竊取「南│同編號二之扣案│未○○、申○○、林俊│刑法第三百│
│  │申○○  │凌晨二、三時許，結│勢國小」│物品。        │男、壬○○結夥三人以│二十一條第│
│  │丁○○  │夥三人以上，攜帶瓦│所有之電│              │上攜帶兇器踰越牆垣竊│一項第四款│
│  │壬○○  │斯噴燈二個、手電筒│纜一批，│              │盜，皆累犯，各處有期│、第三款、│
│  │        │一支及塑膠麻袋五十│得手後，│              │徒刑柒月。扣案之電纜│第二款。  │
│  │        │個及客觀上足以對人│立即逃逸│              │剪參支、活動扳手貳支│          │
│  │        │之生命、身體、安全│。      │              │、剪刀貳支、美工刀參│          │
│  │        │構成威脅，具有危險│        │              │支、T 型起子壹支、一│          │
│  │        │性之兇器電纜剪三支│        │              │字起子壹支、十字起子│          │
│  │        │、活動扳手二支、剪│        │              │貳支、六支裝起子壹盒│          │
│  │        │刀二支、美工刀三支│        │              │、電動起子壹支、鋰魚│          │
│  │        │、T 型起子一支、一│        │              │鉗壹支、瓦斯噴燈貳個│          │
│  │        │字起子一支、十字起│        │              │、手電筒壹支、塑膠麻│          │
│  │        │子二支、六支裝起子│        │              │袋伍拾個均沒收。    │          │
│  │        │一盒、電動起子一支│        │              │                    │          │
│  │        │、鋰魚鉗一支，前往│        │              │                    │          │
│  │        │桃園縣平鎮市○○路│        │              │                    │          │
│  │        │南勢二段二二三號「│        │              │                    │          │
│  │        │南勢國小」，踰越牆│        │              │                    │          │
│  │        │垣進入該校行竊。  │        │              │                    │          │
├─┼────┼─────────┼────┼───────┼──────────┼─────┤
│七│未○○  │九十六年九月一日凌│竊取「大│同編號二之扣案│未○○、申○○、林俊│刑法第三百│
│  │申○○  │晨零時許（起訴書誤│崙國中」│物品。        │男、壬○○結夥三人以│二十一條第│
│  │丁○○  │載為上午八時三十分│所有之電│              │上攜帶兇器踰越牆垣竊│一項第四款│
│  │壬○○  │許），結夥三人以上│纜一批，│              │盜，皆累犯，各處有期│、第三款、│
│  │        │，攜帶瓦斯噴燈二個│得手後，│              │徒刑柒月。扣案之電纜│第二款。  │
│  │        │、手電筒一支及塑膠│立即逃逸│              │剪參支、活動扳手貳支│          │
│  │        │麻袋五十個及客觀上│。      │              │、剪刀貳支、美工刀參│          │
│  │        │足以對人之生命、身│        │              │支、T 型起子壹支、一│          │
│  │        │體、安全構成威脅，│        │              │字起子壹支、十字起子│          │
│  │        │具有危險性之兇器電│        │              │貳支、六支裝起子壹盒│          │
│  │        │纜剪三支、活動扳手│        │              │、電動起子壹支、鋰魚│          │
│  │        │二支、剪刀二支、美│        │              │鉗壹支、瓦斯噴燈貳個│          │
│  │        │工刀三支、T 型起子│        │              │、手電筒壹支、塑膠麻│          │
│  │        │一支、一字起子一支│        │              │袋伍拾個均沒收。    │          │
│  │        │、十字起子二支、六│        │              │                    │          │
│  │        │支裝起子一盒、電動│        │              │                    │          │
│  │        │起子一支、鋰魚鉗一│        │              │                    │          │
│  │        │支，前往桃園縣中壢│        │              │                    │          │
│  │        │市○○路○段五○號│        │              │                    │          │
│  │        │「大崙國中」，踰越│        │              │                    │          │
│  │        │牆垣進入該校行竊。│        │              │                    │          │
├─┼────┼─────────┼────┼───────┼──────────┼─────┤
│八│未○○  │九十六年九月九日凌│竊取「新│同編號二之扣案│未○○、申○○、林俊│刑法第三百│
│  │申○○  │晨一時許（起訴書誤│街國小」│物品。        │男、壬○○結夥三人以│二十一條第│
│  │丁○○  │載為上午九時許），│所有之電│              │上攜帶兇器踰越牆垣竊│一項第四款│
│  │壬○○  │結夥三人以上，攜帶│纜一批，│              │盜，皆累犯，各處有期│、第三款、│
│  │甘興根  │瓦斯噴燈二個、手電│得手後，│              │徒刑柒月。扣案之電纜│第二款。  │
│  │（甘興根│筒一支及塑膠麻袋五│立即逃逸│              │剪參支、活動扳手貳支│          │
│  │由檢察官│十個及客觀上足以對│。      │              │、剪刀貳支、美工刀參│          │
│  │另案偵辦│人之生命、身體、安│        │              │支、T 型起子壹支、一│          │
│  │）      │全構成威脅，具有危│        │              │字起子壹支、十字起子│          │
│  │        │險性之兇器電纜剪三│        │              │貳支、六支裝起子壹盒│          │
│  │        │支、活動扳手二支、│        │              │、電動起子壹支、鋰魚│          │
│  │        │剪刀二支、美工刀三│        │              │鉗壹支、瓦斯噴燈貳個│          │
│  │        │支、T 型起子一支、│        │              │、手電筒壹支、塑膠麻│          │
│  │        │一字起子一支、十字│        │              │袋伍拾個均沒收。    │          │
│  │        │起子二支、六支裝起│        │              │                    │          │
│  │        │子一盒、電動起子一│        │              │                    │          │
│  │        │支、鋰魚鉗一支，前│        │              │                    │          │
│  │        │往桃園縣中壢市延平│        │              │                    │          │
│  │        │路一七六號「新街國│        │              │                    │          │
│  │        │小」，踰越牆垣進入│        │              │                    │          │
│  │        │該校行竊。        │        │              │                    │          │
├─┼────┼─────────┼────┼───────┼──────────┼─────┤
│九│未○○  │九十六年九月十七日│竊取「東│同編號二之扣案│未○○、申○○、林俊│刑法第三百│
│  │申○○  │凌晨二時許（起訴書│興國中」│物品。        │男、壬○○結夥三人以│二十一條第│
│  │丁○○  │誤載為三時許），結│所有之電│              │上攜帶兇器踰越牆垣竊│一項第四款│
│  │壬○○  │夥三人以上，攜帶瓦│纜一批，│              │盜，皆累犯，各處有期│、第三款、│
│  │        │斯噴燈二個、手電筒│得手後，│              │徒刑柒月。扣案之電纜│第二款。  │
│  │        │一支及塑膠麻袋五十│立即逃逸│              │剪參支、活動扳手貳支│          │
│  │        │個及客觀上足以對人│。      │              │、剪刀貳支、美工刀參│          │
│  │        │之生命、身體、安全│        │              │支、T 型起子壹支、一│          │
│  │        │構成威脅，具有危險│        │              │字起子壹支、十字起子│          │
│  │        │性之兇器電纜剪三支│        │              │貳支、六支裝起子壹盒│          │
│  │        │、活動扳手二支、剪│        │              │、電動起子壹支、鋰魚│          │
│  │        │刀二支、美工刀三支│        │              │鉗壹支、瓦斯噴燈貳個│          │
│  │        │、T 型起子一支、一│        │              │、手電筒壹支、塑膠麻│          │
│  │        │字起子一支、十字起│        │              │袋伍拾個均沒收。    │          │
│  │        │子二支、六支裝起子│        │              │                    │          │
│  │        │一盒、電動起子一支│        │              │                    │          │
│  │        │、鋰魚鉗一支，前往│        │              │                    │          │
│  │        │桃園縣中壢市○○路│        │              │                    │          │
│  │        │二五號「東興國中」│        │              │                    │          │
│  │        │，踰越牆垣進入該校│        │              │                    │          │
│  │        │行竊。            │        │              │                    │          │
├─┼────┼─────────┼────┼───────┼──────────┼─────┤
│十│未○○  │九十六年九月十九日│竊取「富│同編號二之扣案│未○○、申○○、林俊│刑法第三百│
│  │申○○  │凌晨二時許（起訴書│台國小」│物品。        │男、壬○○結夥三人以│二十一條第│
│  │丁○○  │誤載為四時五十分許│所有之電│              │上攜帶兇器踰越牆垣竊│一項第四款│
│  │壬○○  │），結夥三人以上，│纜一批，│              │盜，皆累犯，各處有期│、第三款、│
│  │        │攜帶瓦斯噴燈二個、│得手後，│              │徒刑柒月。扣案之電纜│第二款。  │
│  │        │手電筒一支及塑膠麻│立即逃逸│              │剪參支、活動扳手貳支│          │
│  │        │袋五十個及客觀上足│。      │              │、剪刀貳支、美工刀參│          │
│  │        │以對人之生命、身體│        │              │支、T 型起子壹支、一│          │
│  │        │、安全構成威脅，具│        │              │字起子壹支、十字起子│          │
│  │        │有危險性之兇器電纜│        │              │貳支、六支裝起子壹盒│          │
│  │        │剪三支、活動扳手二│        │              │、電動起子壹支、鋰魚│          │
│  │        │支、剪刀二支、美工│        │              │鉗壹支、瓦斯噴燈貳個│          │
│  │        │刀三支、T 型起子一│        │              │、手電筒壹支、塑膠麻│          │
│  │        │支、一字起子一支、│        │              │袋伍拾個均沒收。    │          │
│  │        │十字起子二支、六支│        │              │                    │          │
│  │        │裝起子一盒、電動起│        │              │                    │          │
│  │        │子一支、鋰魚鉗一支│        │              │                    │          │
│  │        │，前往桃園縣中壢市│        │              │                    │          │
│  │        │中山東路三段三六九│        │              │                    │          │
│  │        │號「富台國小」，踰│        │              │                    │          │
│  │        │越牆垣進入該校行竊│        │              │                    │          │
│  │        │。                │        │              │                    │          │
├─┼────┼─────────┼────┼───────┼──────────┼─────┤
│十│申○○  │九十六年九月下旬某│竊取該社│同編號一之扣案│申○○、酉○○共同攜│刑法第三百│
│一│酉○○  │日白天，攜帶瓦斯噴│區住戶共│物品。        │帶兇器竊盜，皆累犯，│二十一條第│
│  │        │燈一個及塑膠麻袋五│有之電纜│              │各處有期徒刑柒月。扣│一項第三款│
│  │        │十個及客觀上足以對│線一批，│              │案之電纜剪參支、剪刀│。        │
│  │        │人之生命、身體、安│得手後，│              │壹支、美工刀參支、T │          │
│  │        │全構成威脅，具有危│立即逃逸│              │型起子壹支、十字起子│          │
│  │        │險性之兇器電纜剪三│。      │              │貳支、六支裝起子壹盒│          │
│  │        │支、剪刀一支、美工│        │              │、電動起子壹支、瓦斯│          │
│  │        │刀三支、T 型起子一│        │              │噴燈壹個、塑膠麻袋伍│          │
│  │        │支、十字起子二支、│        │              │拾個均沒收。        │          │
│  │        │六支裝起子一盒、電│        │              │                    │          │
│  │        │動起子一支，前往桃│        │              │                    │          │
│  │        │園縣中壢市○○○街│        │              │                    │          │
│  │        │七○巷二二號「豪門│        │              │                    │          │
│  │        │新景社區」，由大門│        │              │                    │          │
│  │        │進入該社區地下室行│        │              │                    │          │
│  │        │竊。              │        │              │                    │          │
├─┼────┼─────────┼────┼───────┼──────────┼─────┤
│十│申○○  │九十六年九月二十一│竊取該大│同編號一之扣案│申○○、丁○○、許文│刑法第三百│
│二│丁○○  │日凌晨二時許，攜帶│樓住戶共│物品。        │誌、酉○○結夥三人以│二十一條第│
│  │壬○○  │瓦斯噴燈一個及塑膠│有之電纜│              │上攜帶兇器竊盜，皆累│一項第四款│
│  │酉○○  │麻袋五十個及客觀上│線一批，│              │犯，各處有期徒刑柒月│、第三款。│
│  │        │足以對人之生命、身│得手後，│              │。扣案之電纜剪參支、│          │
│  │        │體、安全構成威脅，│立即逃逸│              │剪刀壹支、美工刀參支│          │
│  │        │具有危險性之兇器電│。      │              │、T 型起子壹支、十字│          │
│  │        │纜剪三支、剪刀一支│        │              │起子貳支、六支裝起子│          │
│  │        │、美工刀三支、T 型│        │              │壹盒、電動起子壹支、│          │
│  │        │起子一支、十字起子│        │              │瓦斯噴燈壹個、塑膠麻│          │
│  │        │二支、六支裝起子一│        │              │袋伍拾個均沒收。    │          │
│  │        │盒、電動起子一支，│        │              │                    │          │
│  │        │前往桃園縣中壢市福│        │              │                    │          │
│  │        │州街二五號「貴族大│        │              │                    │          │
│  │        │樓」，由大門進入該│        │              │                    │          │
│  │        │大樓地下室行竊。  │        │              │                    │          │
├─┼────┼─────────┼────┼───────┼──────────┼─────┤
│十│未○○  │九十六年九月二十三│著手竊取│同編號二之扣案│未○○、申○○、林俊│刑法第三百│
│三│申○○  │日凌晨三時許，結夥│「大崙國│物品。        │男、壬○○結夥三人以│二十一條第│
│  │丁○○  │三人以上，攜帶瓦斯│中」所有│              │上攜帶兇器踰越牆垣竊│一項第四款│
│  │壬○○  │噴燈二個、手電筒一│之電纜線│              │盜，皆累犯，各處有期│、第三款、│
│  │        │支及塑膠麻袋五十個│，並已將│              │徒刑柒月。扣案之電纜│第二款。  │
│  │        │及客觀上足以對人之│前開竊得│              │剪參支、活動扳手貳支│          │
│  │        │生命、身體、安全構│之電纜線│              │、剪刀貳支、美工刀參│          │
│  │        │成威脅，具有危險性│置於其等│              │支、T 型起子壹支、一│          │
│  │        │之兇器電纜剪三支、│實力支配│              │字起子壹支、十字起子│          │
│  │        │活動扳手二支、剪刀│下，惟因│              │貳支、六支裝起子壹盒│          │
│  │        │二支、美工刀三支、│故將前開│              │、電動起子壹支、鋰魚│          │
│  │        │T 型起子一支、一字│電纜線置│              │鉗壹支、瓦斯噴燈貳個│          │
│  │        │起子一支、十字起子│於現場而│              │、手電筒壹支、塑膠麻│          │
│  │        │二支、六支裝起子一│逃逸。  │              │袋伍拾個均沒收。    │          │
│  │        │盒、電動起子一支、│        │              │                    │          │
│  │        │鋰魚鉗一支，前往桃│        │              │                    │          │
│  │        │園縣中壢市○○路一│        │              │                    │          │
│  │        │段五○號「大崙國中│        │              │                    │          │
│  │        │」，踰越牆垣進入該│        │              │                    │          │
│  │        │校行竊。          │        │              │                    │          │
├─┼────┼─────────┼────┼───────┼──────────┼─────┤
│十│壬○○  │九十六年九月二十五│竊取「六│同編號二之扣案│壬○○攜帶兇器踰越牆│刑法第三百│
│四│        │日晚間十時許，攜帶│和高中」│物品。        │垣竊盜，累犯，處有期│二十一條第│
│  │        │瓦斯噴燈二個、手電│所有之電│              │徒刑柒月。扣案之電纜│一項第三款│
│  │        │筒一支及塑膠麻袋五│纜一批，│              │剪參支、活動扳手貳支│、第二款。│
│  │        │十個及客觀上足以對│得手後，│              │、剪刀貳支、美工刀參│          │
│  │        │人之生命、身體、安│立即逃逸│              │支、T 型起子壹支、一│          │
│  │        │全構成威脅，具有危│。      │              │字起子壹支、十字起子│          │
│  │        │險性之兇器電纜剪三│        │              │貳支、六支裝起子壹盒│          │
│  │        │支、活動扳手二支、│        │              │、電動起子壹支、鋰魚│          │
│  │        │剪刀二支、美工刀三│        │              │鉗壹支、瓦斯噴燈貳個│          │
│  │        │支、T 型起子一支、│        │              │、手電筒壹支、塑膠麻│          │
│  │        │一字起子一支、十字│        │              │袋伍拾個均沒收。    │          │
│  │        │起子二支、六支裝起│        │              │                    │          │
│  │        │子一盒、電動起子一│        │              │                    │          │
│  │        │支、鋰魚鉗一支，前│        │              │                    │          │
│  │        │往桃園縣中壢市環北│        │              │                    │          │
│  │        │路四八○號「六和高│        │              │                    │          │
│  │        │中」舊址，踰越牆垣│        │              │                    │          │
│  │        │進入該校行竊。    │        │              │                    │          │
├─┼────┼─────────┼────┼───────┼──────────┼─────┤
│十│申○○  │九十六年十月八日凌│竊取程治│同編號一之扣案│申○○、丁○○、許文│刑法第三百│
│五│丁○○  │晨零時許（起訴書誤│民所有之│物品。        │誌結夥三人以上攜帶兇│二十一條第│
│  │壬○○  │載為中午十二時許）│電纜線一│              │器竊盜，皆累犯，各處│一項第四款│
│  │        │，攜帶瓦斯噴燈一個│批，得手│              │有期徒刑柒月。扣案之│、第三款。│
│  │        │及塑膠麻袋五十個及│後，立即│              │電纜剪參支、剪刀壹支│          │
│  │        │客觀上足以對人之生│逃逸。  │              │、美工刀參支、T 型起│          │
│  │        │命、身體、安全構成│        │              │子壹支、十字起子貳支│          │
│  │        │威脅，具有危險性之│        │              │、六支裝起子壹盒、電│          │
│  │        │兇器電纜剪三支、剪│        │              │動起子壹支、瓦斯噴燈│          │
│  │        │刀一支、美工刀三支│        │              │壹個、塑膠麻袋伍拾個│          │
│  │        │、T 型起子一支、十│        │              │均沒收。            │          │
│  │        │字起子二支、六支裝│        │              │                    │          │
│  │        │起子一盒、電動起子│        │              │                    │          │
│  │        │一支，前往桃園縣中│        │              │                    │          │
│  │        │壢市○○路三號，趁│        │              │                    │          │
│  │        │該屋正在裝修未鎖門│        │              │                    │          │
│  │        │之際，由大門進入該│        │              │                    │          │
│  │        │屋行竊。          │        │              │                    │          │
├─┼────┼─────────┼────┼───────┼──────────┼─────┤
│十│酉○○  │九十六年十月二十八│竊取該社│電線剪一支    │酉○○攜帶兇器竊盜，│刑法第三百│
│六│        │日凌晨四時許，攜帶│區住戶共│瓦斯噴燈一個  │累犯，處有期徒刑柒月│二十一條第│
│  │        │瓦斯噴燈一個、手電│有之電纜│手電筒一支    │。扣案之電線剪壹支、│一項第三款│
│  │        │筒一支及客觀上足以│線一批，│              │瓦斯噴燈壹個、手電筒│。        │
│  │        │對人之生命、身體、│得手後，│              │壹支均沒收。        │          │
│  │        │安全構成威脅，具有│立即逃逸│              │                    │          │
│  │        │危險性之兇器電線剪│。      │              │                    │          │
│  │        │一支，前往桃園縣中│        │              │                    │          │
│  │        │壢市○○○街九巷一│        │              │                    │          │
│  │        │一號「龍鳳京城社區│        │              │                    │          │
│  │        │」由該大門進入該社│        │              │                    │          │
│  │        │區地下室行竊。    │        │              │                    │          │
├─┼────┼─────────┼────┼───────┼──────────┼─────┤
│十│酉○○  │九十六年十月二十九│竊取「好│同上          │酉○○攜帶兇器竊盜，│刑法第三百│
│七│        │日下午二時許，攜帶│芳鄰社區│              │累犯，處有期徒刑柒月│二十一條第│
│  │        │瓦斯噴燈一個、手電│」住戶共│              │。扣案之電線剪壹支、│一項第三款│
│  │        │筒一支及客觀上足以│有之電纜│              │瓦斯噴燈壹個、手電筒│。        │
│  │        │對人之生命、身體、│線四條，│              │壹支均沒收。        │          │
│  │        │安全構成威脅，具有│得手後，│              │                    │          │
│  │        │危險性之兇器電線剪│隨即逃逸│              │                    │          │
│  │        │一支，前往桃園縣中│。      │              │                    │          │
│  │        │壢市○○○街一五巷│        │              │                    │          │
│  │        │一六號「好芳鄰社區│        │              │                    │          │
│  │        │」，由該大門進入該│        │              │                    │          │
│  │        │社區地下室剪斷四條│        │              │                    │          │
│  │        │電纜線後離去，接續│        │              │                    │          │
│  │        │於同年月三十一日下│        │              │                    │          │
│  │        │午四時許，再前往該│        │              │                    │          │
│  │        │社區將上開電纜線取│        │              │                    │          │
│  │        │出後逃逸。        │        │              │                    │          │
└─┴────┴─────────┴────┴───────┴──────────┴─────┘
附錄論罪科刑法條：
刑法第三百二十一條
犯竊盜罪而有左列情形之一者，處六月以上、五年以下有期徒刑：
一  於夜間侵入住宅或有人居住之建築物、船艦或隱匿其內而犯之者。
二  毀越門扇、牆垣或其他安全設備而犯之者。
三  攜帶兇器而犯之者。
四  結夥三人以上而犯之者。
五  乘火災、水災或其他災害之際而犯之者。
六  在車站或埠頭而犯之者。
前項之未遂犯罰之。


司法院資訊處製作；財團法人民間司法改革基金會備份。
